Kontakt

www.linkedin.com/in/jannis-johannmeier-1a8a87127 (LinkedIn)

Top-Kenntnisse

Öffentlichkeitsarbeit Digitale Medien Journalismus

Jannis Johannmeier

Entrepreneurship-Lover | New Work-Weirdo | Initiator The Trailblazers | Lecturer for PR & Business Creation Bielefeld

Zusammenfassung

Hej, ich bin Jannis. Den gößten Teil meines Lebens verbringe ich mit meinen Trailblazers-Teammates und sehe mich dort als Initiator, nicht als CEO und Co-Founder, was ich dort per Definition bin. Ich möchte den Menschen bei uns unendlich viel Raum geben, um sich weiter zu entwickeln!

Ich bin mittlerweile wieder Bielefelder mit Herz und Seele, nachdem ich natürlich vorher, in größere und coolere Städte wollte. Jetzt lebe ich hier mit meiner fantastischen Frau Leslie und unserem Hund Conni. Unterwegs und "weg" bin ich trotzdem gern, am liebsten zu dritt!

Meine Währung ist Content, nichts anderes fasziniert mich. Ich bin leidenschaftlicher Storyteller! Den einzigartigen Blick für Geschichten habe ich definitiv bei BILD gelernt. Wenig pädagogisch, aber da gibt es keine zwei Meinungen: Story is king! Außerdem - und es war und ist mir eine große Ehre - durfte ich die Öffentlichkeitsarbeit der Bielefelder Startup-Schmiede Founders Foundation und deren Tech-Konferenz "Hinterland of Things" entwickeln und mit Leben & Power füllen.

Dazu bin als Dozent für Strategische Kommunikation und PR an der Fachhochschule des Mittelstands tätig und habe an der Universität Bielefeld einen Lehrauftrag für Unternehmensgründung. Für dieses ganze Gerödel in der Welt der Kommunikation wurde ich vom Business Punk auf die Top-Watchlist für dieses Jahr gesetzt. I like!

Meine Lebensvision ist einfach wie groß: Ich setze mich mit all meinem Handeln und Tun für eine wünschenswerte Zukunft für alle ein. Mich interressiert die Zukunft, mich interessieren die nächsten 100 Jahre. Mit Bewahrer- oder Verwalter-Mentalität kann ich so gar nichts anfangen. Ich liebe visionäre Gedanken, ich verehre wahre Pionier:innen und kämpfe für die Wirtschaftsgröße

"Impact" in unserer Welt! Ich bin stolz und froh, dass wir als junges Unternehmen schon so viele starke Partner:innen an unserer Seite haben, die ein unglaubliches Neudenker-Mindset haben...

Egal ob Startup, Mittelstand, Familienunternehmen oder Beratung oder gar gemeinnützige Initiative: Wir alle geben alles für eine wünschenswertere Zukunft für alle und eine sinnvolle Revolution unserer Wirtschaft, aber auch Gesellschaft!

Für mich gilt: Viel hilft viel, geht nicht, gibt es nicht!

Berufserfahrung

The Trailblazers
CEO & Co-Founder
Februar 2020 - Present (2 Jahre 3 Monate)
Bielefeld & Berlin

The Trailblazers ist die Kommunikationsagentur für digitale Vorreiter. Mit unserer Kommunikation machen wir Partner*innen erlebbar und begreiflich. Wir sind Teil der Bewegung, die den digitalen Umbruch versteht und aktiv fördert. Wir sind Wegbereiter & geben Vordenkern eine Stimme.

Uns zeichnet aus, dass wir unsere Partner*innen, ihre Bedürfnisse, ihr Mindset und ihre Technologie tiefgreifend verstehen und das in größere Öffentlichkeiten bringen. Ob Startup, Hidden Champion oder digitaler Revolutionär: Wir ebnen den kommunikativen Weg für eine digitale Zukunft, die den Status Quo hinter sich lässt.

Wir starten unsere Mission jetzt. Mit starken Partnern und einem Team, das keine Lust mehr auf alte Wege hat und die Zukunft mit Euch gestalten möchte!

Universität Bielefeld
Dozent
Oktober 2019 - Present (2 Jahre 7 Monate)
Bielefeld, Nordrhein-Westfalen, Deutschland

Lehrauftrag für Unternehmensgründung & Produktentwicklung

Fachhochschule des Mittelstandes (FHM)
Dozent
Oktober 2019 - Present (2 Jahre 7 Monate)

Bielefeld, Nordrhein-Westfalen, Deutschland

Dozent im Fachbereich Medien / Strategische Kommunikation & PR

Hinterland of Things
Partnership & Public Relations
Oktober 2017 - September 2020 (3 Jahre)
Bielefeld und Umgebung, Deutschland

The Hinterland of Things is one of the most influential leadership summits in the heart of Germanys strongest industrial areas and home to many global players such as Bertelsmann, Miele, Class, Dr. Oetker and many more. At Hinterland thriving entrepreneurs, leading VC Funds and C-level executives such as Lars Hinrichs, Max Viessmann, Christian Miele, Albert Christmann, Cherry Ventures, LaFamiglia, HTGF discuss the opportunities for a new Digital Mittelstand as the benchmark for Germany. Further Highlights of the conference is the Rocket Mittelstand Award (RMA) and the Startup X Exhibition satellite event. Hinterland 2020 will be on 13. February - apply now.

Founders Foundation gGmbH
Manager Public Relations
Oktober 2017 - Juli 2020 (2 Jahre 10 Monate)
Bielefeld und Umgebung, Deutschland

Talking about the Founders Foundation, which is one of Europes largest and most founders friendly ecosystem builder. Our objective is to create and fuel a vibrant startup ecosystem that empowers entrepreneurs in the homeland of IoT and support talented founders to successfully launch innovative companies (with a focus on B2B, Saas, AI, Robotics, IoT).

We inspire and train hundreds of entrepreneurs, each year we are building 10-12 ventures with strong traction and significant financing. We are proud to be one of the leading organization for founders education in the world.

Fachhochschule des Mittelstands (FHM) GmbH Öffentlichkeitsarbeit/PR März 2015 - Oktober 2017 (2 Jahre 8 Monate) Bielefeld

BILD

Investigative Reporter April 2013 - Januar 2015 (1 Jahr 10 Monate) Köln und Umgebung, Deutschland

Page 3 of 4

Ausbildung

Universität Hamburg Kommunikationswissenschaften · (2011 - 2014)

Fachhochschule des Mittelstandes Bielefeld Medienkommunikation & Journalismus · (2008 - 2011)